臺灣桃園地方法院刑事判決　　　　　　　95年度訴字第1173號
公　訴　人　臺灣桃園地方法院檢察署檢察官
被　　　告　丁○○原名林家慶.
　　　　　　　　　　（另案在臺灣桃園監獄執行中）
選任辯護人　余樹田律師
被　　　告　丙○○
　　　　　　　　　　10號
指定辯護人　本院公設辯護人彭詩雯
被　　　告　己○○原名乙○○.
選任辯護人　廖大鵬律師
被　　　告　庚○○原名甲○○.
上列被告因毒品危害防制條例案件，經檢察官提起公訴（95年度
偵字第6511號），本院判決如下：
    主    文
林俊銘共同連續販賣第一級毒品，累犯，處有期徒刑拾肆年。扣
案研磨機壹組、研磨器具壹組、分裝袋壹批、未扣案行動電話壹
支（搭配0000000000門號，不含SIM 卡）均沒收，其
中未扣案行動電話壹支（搭配0000000000門號，不含
SIM 卡），如全部或一部不能沒收時，追徵其價額；未扣案販賣
第一級毒品所得財物新臺幣玖仟元（其中捌仟元應與丙○○連帶
）沒收之，如全部或一部不能沒收時，以其財產抵償之。又共同
連續販賣第二級毒品，累犯，處有期徒刑捌年陸月。扣案甲基安
非他命伍拾參包（驗餘含包裝袋伍拾參個合計毛重參拾參點柒壹
公克）沒收銷燬之；扣案分裝袋壹批、未扣案行動電話貳支（搭
配0000000000、0000000000門號，均不含
SIM 卡）均沒收，其中未扣案行動電話貳支（搭配000000
0000、0000000000門號門號，均不含SIM 卡），
如全部或一部不能沒收時，追徵其價額；未扣案犯罪所得財物新
臺幣肆萬肆仟元（其中貳萬貳仟元應與戊○○連帶；貳仟元應與
己○○連帶）沒收之，如全部或一部不能沒收時，以其財產抵償
之。又連續明知為禁藥而轉讓，累犯，處有期徒刑壹年貳月。扣
案甲基安非他命伍包（驗餘含包裝袋柒個合計毛重貳點壹玖貳公
克）沒收銷燬之。應執行有期徒刑貳拾年，扣案甲基安非他命伍
拾捌包（驗餘含包裝袋陸拾個合計毛重參拾伍點玖零貳公克）沒
收銷燬之；扣案研磨機壹組、研磨器具壹組、分裝袋壹批、未扣
案行動電話貳支（搭配0000000000、0000000
000門號，均不含SIM 卡）均沒收，其中未扣案行動電話貳支
（搭配0000000000、0000000000門號，均
不含SIM 卡），如全部或一部不能沒收時，追徵其價額；未扣案
犯罪所得財物新臺幣伍萬參仟元（其中捌仟元應與丙○○連帶；
貳萬貳仟元應與戊○○連帶；貳仟元應與己○○連帶）沒收之，
如全部或一部不能沒收時，以其財產抵償之。
丙○○共同連續販賣第一級毒品，累犯，處有期徒刑拾貳年。扣
案研磨機壹組、研磨器具壹組、分裝袋壹批、未扣案行動電話壹
支（搭配0000000000門號，不含SIM 卡）均沒收，其
中未扣案行動電話壹支（搭配0000000000門號，不含
SIM 卡），如全部或一部不能沒收時，追徵其價額；未扣案犯罪
所得財物新臺幣捌仟元應與丁○○連帶沒收之，如全部或一部不
能沒收時，以其財產抵償之。
己○○共同連續販賣第二級毒品，處有期徒刑柒年陸月。扣案甲
基安非他命伍拾參包（驗餘含包裝袋伍拾參個合計毛重參拾參點
柒壹公克）沒收銷燬之；扣案分裝袋壹批沒收；未扣案犯罪所得
財物新臺幣貳仟元應與林俊銘連帶沒收之，如全部或一部不能沒
收時，以其財產抵償之。
庚○○共同明知為禁藥而轉讓，未遂，處有期徒刑拾月。扣案甲
基安非他命伍包（驗餘含包裝袋柒個合計毛重貳點壹玖貳公克）
沒收銷燬之。
丙○○被訴販賣第二級毒品部分無罪。
    事    實
一、丁○○前於民國85年間因違反麻醉藥品管理條例、藥事法案
    件，經臺灣板橋地方法院分別判處有期徒刑9 月、1 年10月
    ，應執行有期徒刑2 年6 月確定，於86年10月21日入監執行
    ，於87年11月23日縮短刑期假釋出監，復經撤銷假釋，於88
    年12月3 日入監執行殘刑1 年11月，至90年1 月20日縮刑期
    滿執行完畢。又於91年間因違反毒品危害防制條例案件，經
    臺灣高等法院分別判處有期徒刑10月、8 月，應執行有期徒
    刑1 年3 月確定。再於91年間因偽造文書案件，經臺灣板橋
    地方法院判處有期徒刑6 月確定。自92年12月2 日入監接續
    執行前開2 案件，於94年7 月8 日縮短刑期假釋出監，至94
    年7 月13日假釋期滿，未經撤銷，以已執行論。丙○○於93
    年間因施用毒品案件，經臺灣板橋地方法院判處有期徒刑7
    月確定，於94年7 月13日縮刑期滿執行完畢；復於94年間因
    洗錢防制法案件，經同院判處有期徒刑3 月確定，於94年12
    月14日入監執行，於95年2 月18日縮刑期滿執行完畢。
二、丁○○（綽號無牙）、丙○○（綽號阿昌）、己○○（原名
    乙○○，綽號可樂）、庚○○（原名甲○○，綽號雪碧）均
    明知海洛因、甲基安非他命（Methamphetamine） 為毒品危
    害防制條例第2 條第2 項第1 款、第2 款所列之第1 級、第
    2 級毒品，不得販賣、轉讓及持有。林俊銘於不詳時、日，
    在臺灣地區內某不詳處所，分別向真實姓名、年籍均不詳之
    人購買海洛因；向綽號「奧志」之黃志孝購買甲基安非他命
    後，除部分供己施用外，竟基於販賣第1 級毒品海洛因、第
    2 級毒品甲基安非他命牟利之概括犯意及轉讓第2 級毒品甲
    基安非他命之概括犯意，而為下列行為：
  (一)販賣第1 級毒品海洛因：
  1.於95年1 月9 日下午5 時52分許，某真實姓名、年籍不詳之
    人撥打至丁○○所有供販賣毒品聯絡所用之門號0000000000
    號行動電話（未扣案），向丁○○洽購第1 級毒品海洛因，
    2 人達成以新臺幣（下同）1,000 元價格買賣1 包海洛因（
    數量不詳）之合意，並約定交貨地點後，丁○○即依約交付
    海洛因1 包，並向該姓名不詳之人收取1,000 元，而販售海
    洛因1 次。
  2.丁○○承前販賣第1 級毒品海洛因之概括犯意，並與同具販
    賣第1 級毒品海洛因牟利概括犯意之丙○○，共同基於犯意
    聯絡，而由丙○○接聽丁○○所有之前開行動電話與購毒者
    談妥交易價格、數量、地點後，由丁○○夥同丙○○或丙○○獨自送往約定地點交付毒品收款，二人以此方式，先後共
    同販賣第1 級毒品海洛因3 次：(1)於95年2 月22日晚間8 時
    許，綽號「小烏龜」之人以其所有之0000000000號行動電話
    ，撥打丁○○所有之前開行動電話，欲向丁○○洽購海洛因
    ，由丙○○接聽，丙○○與之達成交易海洛因之合意後，告
    知丁○○前開情事，丁○○應允，丙○○再陪同丁○○攜帶
    不詳數量之海洛因1 包前往約定之地點，推由丁○○交付海
    洛因予「小烏龜」，並收取1,000 元，而共同販售海洛因。
    (2)再於同年月25日下午2 時15分許，李育沛（綽號「豬公」
    ）以0000000000號行動電話撥打丁○○所有之前開行動電話
    ，自稱「阿安」，欲向丁○○洽購海洛因，亦由丙○○接聽
    ，丙○○即與之達成以6,000 元購買半錢海洛因毒品之合意
    ，並約定交貨地點為臺北縣板橋市中山國中後，丙○○告知
    丁○○前開情事，丁○○即交付第1 級毒品海洛因半錢予丙○○，由丙○○將海洛因送至前開約定之地點交付予李育沛
    ，並收取6,000 元，而共同販售海洛因。(3)又於同年月25日
    晚間10時45分許，綽號「小芳」之人以0000000000號行動電
    話撥打丁○○所有之前開行動電話，欲向丁○○洽購海洛因
    ，亦由丙○○接聽，丙○○即與之達成交易海洛因之合意，
    並約定交貨地點為臺北縣樹林市樹林高中後，丙○○告知丁○○前開情事，丁○○亦應允，丙○○再陪同丁○○攜帶不
    詳數量之海洛因1 包前往約定之地點，推由丁○○交付海洛
    因予「小芳」，並收取1,000 元，而共同販售海洛因。
 (二) 販賣第2 級毒品甲基安非他命：
  1.丁○○與其女友戊○○（綽號珊珊，另行審結）、共同基於
    販賣第2 級毒品甲基安非他命牟利之概括犯意聯絡，自94年
    9 月間某日起至95年3 月13日止，由丁○○購入甲基安非他
    命後，交由戊○○加以分裝以便日後出售。欲向渠等購買甲
    基安非他命者，則撥打丁○○前開0000000000號行動電話，
    由丁○○或戊○○接聽，與對方洽談交易甲基安非他命事宜
    ，再由丁○○、戊○○單獨或2 人一同交付甲基安非他命，
    並收取價金。而於下列時、地共同販賣甲基安非他命5 次：
    (1)於前開期間，在不詳地點，以4,000 元之價格出售1 克甲
    基安非他命予某姓名年籍均不詳之人。(2)於前開期間，在臺
    北縣樹林市，以12,000元之價格，出售3 公克之甲基安非他
    命予綽號「小芳」之女子。(3)於前開期間，在臺北縣新莊市
    ，先後2 次，各以1,000 元之價格，出售0.3 公克之甲基安
    非他命予綽號「婷婷」之女子。(4)於95年3 月13日凌晨，在
    臺北縣樹林市，以2,000 元之價格，出售2 包各0.3 公克之
    甲基安非他命予綽號「阿成」之男子。
  2.丁○○承前之販賣第2 級毒品甲基安非他命之概括犯意，並
    與同具販賣第2 級毒品甲基安非他命牟利概括犯意之己○○
    ，共同基於犯意聯絡，於95年2 月間，丁○○與綽號「阿順
    」之人議定以每0.3 公克之甲基安非他命1,000 元之價格交
    易甲基安非他命後，再由己○○將「阿順」所購之甲基安非
    他命0.3 公克送至臺北縣樹林市○○路予「阿順」，並由向
    「阿順」收取1,000 元，2 人以此方式共同販賣甲基安非他
    命予「阿順」2 次。
  3.丁○○又承前之販賣第2 級毒品甲基安非他命之概括犯意，
    另先後於94年11月間、95年2 月底，在臺北縣樹林市○○路
    上，分別將每包數量不詳之甲基安非命，以1,000 之代價販
    售予丙○○，而販賣甲基安非他命2 次，得款2,000 元。
  4.丁○○另承前之販賣第2 級毒品甲基安非他命之概括犯意，
    於95年1 月9 日下午5 時53分10秒，丁○○接獲綽號「香港
    」之友人以0000000000撥入其所有之0000000000號電話，向
    其洽購3 公克之甲基安非他命，丁○○於電話中與之議定價
    金為15,000元，後丁○○將該等安非他命交付予「香港」並
    收取價金。復於95年1 月21日，丁○○再以3,000 元之價格
    ，販售3 包合計0.9 公克之甲基安非他命予售不詳姓名之人
    。
  (三)轉讓第2毒品甲基安非他命部分：
    丁○○、庚○○均明知甲基安非他命係毒品危害防制條例第
    2 條第2 項第2 款所規定之第2 級毒品，且經公告屬藥事法
    第22條第1 項第1 款所列之禁藥，不得非法轉讓，猶為下列
    犯行：
  1.丁○○於95年2 月間經由其女友戊○○而結識己○○，己○○每星期均會至丁○○位於桃園縣龜山鄉○○○○街2 樓租屋
    找戊○○，因而每月得以在該處遇見丁○○1 、2 次。丁○○因曾與己○○一同施用甲基安非他命而知悉己○○有施用
    甲基安非他命之習慣，即基於轉讓甲基安非他命之概括犯意
    ，自95年2 月間某日起至95年3 月13日止，先後3 次若遇己○○前來其上開住處，則會任由己○○每次自行取用其置於
    該處之甲基安非他命約1 公克以施用，而無償轉讓甲基安非
    他命予己○○3 次（每次轉讓1 公克）。
  2.丁○○於95年3 月11日下午2 時許，在其位於桃園縣龜山鄉
    ○○○○街5 號2 樓租屋處，交付甲基安非他命5 包（含包裝
    袋7 個，毛重2.199 公克，驗餘2.192 公克）予庚○○，由
    庚○○以之與被告丁○○之友人，綽號「奧志」之人交換行
    動電話晶片卡5 張。庚○○應允並收受前開甲基安非他命。
    嗣於同年月13日下午4 時30分許，庚○○自丁○○前開租屋
    攜帶上開甲基安非他命5 包，欲前往交換行動電話晶片卡，
    途經桃園縣龜山鄉○○○○街街口時為警查獲而未遂。
三、嗣於95年3 月13日下午4 時30分許，警方在桃園縣龜山鄉○○○○街街口盤查庚○○，在庚○○身上查獲前開甲基安非
    他命5 包（含包裝袋7 個，毛重2.199 公克，驗餘2.192 公
    克）、注射針筒1 支、杓子1 支。再由庚○○帶同警方至桃
    園縣龜山鄉○○○○街2 樓丁○○租屋處，而查獲在場之戊○○、丙○○、己○○，並經戊○○同意後搜索，扣得丁○○、戊○○所有，供渠等販賣所用之甲基安非他53包（驗前
    含塑膠袋總毛重34.08 公克，包裝塑膠袋總重約10.66 公克
    ，經取0.37公克鑑定用罄，餘33.71 公克）；丁○○所有，
    供其販賣海洛因所用之研磨機1 組、研磨器具1 組；丁○○
    所有，供其販賣海洛因、甲基安非他命所用分裝塑膠袋1 批
    ；及非供或預供販賣、轉讓毒品所用之吸食器2 組、黑色女
    用手提包1 只、鐵盒1 個。復於同年4 月11日，在桃園縣龜
    山鄉○○路77巷67號1 樓前拘提丁○○到案。
四、案經臺灣桃園地方法院檢察署檢察官指揮內政部警政署航空
    警察局移送偵查起訴。
    理  由
壹、證據能力：
  (一)按被告以外之人於審判外之言詞或書面陳述，除法律有規定
    者外，不得作為證據；被告以外之人於偵查中向檢察官所為
    之陳述，除顯有不可信之情況者外，得為證據；被告以外之
    人於檢察事務官、司法警察官或司法警察調查中所為之陳述
    ，與審判中不符時，其先後之陳述具有較可信之特別情況，
    且為證明犯罪事實存否所必要者，得為證據；被告以外之人
    於審判外之陳述，雖不符刑事訴訟法第159 條之1 至第159
    條之4 之規定，而經當事人於審判程序同意作為證據，法院
    審酌該言詞陳述或書面陳述作成時之情況，認為適當者，亦
    得為證據；當事人、代理人或辯護人於法院調查證據時，知
    有第159 條第1 項不得為證據之情形，而未於言詞辯論終結
    前聲明異議者，視為有前項之同意，刑事訴訟法第159 條第
    1 項、第159 條之1 第2 項、第159 條之2 、第159 條之5
    分別定有明文。次按刑事審判上之共同被告，係為訴訟經濟
    等原因，由檢察官或自訴人合併或追加起訴，或由法院合併
    審判所形成，其間各別被告及犯罪事實仍獨立存在。故共同
    被告對於其他共同被告之案件而言，為被告以外之第三人，
    本質上屬於證人，為確保被告對證人之詰問權，證人於審判
    中，應依法定程序，到場具結陳述，並接受被告之詰問，其
    陳述始得作為認定被告犯罪事實之判斷依據（最高法院93年
    臺上字第5726號號判決意旨參照）。被告丁○○、戊○○、
    丙○○、己○○、庚○○雖同為本案被告，然公訴人援引上
    開被告於警詢、檢察官偵查中所為之陳述為其餘被告犯行之
    證據，則就被告本人而言，其餘被告之陳述，無異屬「被告
    以外之人」之陳述。惟現階段刑事訴訟法規定檢察官代表國
    家偵查犯罪、實施公訴，依法其有訊問被告、證人及鑑定人
    之權，證人、鑑定人且須具結，而實務運作時，檢察官偵查
    中向被告以外之人所取得之陳述，原則上均能遵守法律規定
    ，不致違法取供，是以，刑事訴訟法於92年2 月6 日修正時
    ，即為兼顧理論與實務，以該法第159 條之1 第2 項規定，
    除顯有不可信之情況者外，得為證據（參考刑事訴訟法第
    159 條之1 立法理由）。查共同被告庚○○於95年3 月24日
    、己○○於95年3 月28日及同年4 月11日、丙○○於95年3
    月31日、丁○○於95年4 月12日、戊○○於95年4 月24日偵
    查中以證人身分具結後向檢察官所為之陳述，均係經具結後
    向檢察官所為，既非檢察官非法取供而得，且其斯時所為陳
    述，尚無顯不可信之情況，即應認其於上述偵查中所為之證
    述，得作為證據。至於共同被告於司法警察調查時所為之陳
    述，均屬被告本人以外之人於審判外之陳述，依刑事訴訟法
    第158 條之3 、第159 條第1 項之規定，原則上即不得作為
    證據。且被告丁○○、己○○之選任辯護人就前開其餘共同
    被告於警詢時之陳述，亦不同意作為證據，復查無刑事訴訟
    法第15 9條之2 、第159 條之3 所列得例外作為證據之情形
    ，則就被告丁○○、己○○而言，其餘共同被告於警詢時之
    陳述，均不得作為證據，合先敘明。至被告丙○○、庚○○
    就其餘共同被告於警詢時之陳述，同意作為證據，本院審酌
    該等言詞陳述作成時之情況，並無不適當之情形，故得為證
    據。
  (二)卷附搜索、扣押筆錄、扣押物品目錄表，業據被告庚○○及
    共同被告戊○○簽名確認，經查並無不得作為證據之事由，
    依法自得作為證據。
  (三)卷附行政院衛生署管制藥品管理局檢驗成績書、內政部警政
    署刑事警察局鑑定書，均屬法院或檢察官囑託鑑定之書面報
    告，依刑事訴訟法第208 條第1 項規定無須準用鑑定人具結
    之規定，且屬同法第159 條第1 項之法律另有規定之傳聞例
    外，自得作為證據。
  (四)卷附0000000000、0000000000行動電話通話譯文，性質上為
    被告以外之人於審判外之書面陳述，為傳聞證據，然被告丁○○、丙○○、己○○及渠等辯護人、被告庚○○表示上開
    證據之證據能力不爭執（見本院95年6 月27日、95 年7月4
    日準備程序筆錄），經本院於審理期日提示上開譯文並告以
    要旨，被告及辯護人就此部分證據之證據能力均未聲明異議
    （見本院95年12月6 日、95年12月14日、96 年5月30日審判
    筆錄），審酌前開譯文係依檢察官所核發之通訊監察書而實
    施監聽取得，且無證據證明係公務員違背法定程序或經偽造
    、變造所得，亦無顯有不可信之情況存在，本院認引用上開
    陳述作為證據應屬適當，依刑事訴訟法第159 條之5 規定，
    即有證據能力。
  (五)扣案之甲基安非他命5 包（含包裝袋7 個，毛重2.199 公克
    ，驗餘2.192 公克）、注射針筒1 支、杓子1 支、甲基安非
    他命53包（驗前含塑膠袋總毛重34.08 公克，包裝塑膠袋總
    重約10.66 公克，經取0.37公克鑑定用罄，餘33.71 公克）
    、研磨機1 組、研磨器具1 組、分裝塑膠袋1 批、吸食器2
    組、黑色女用手提包1 只、鐵盒1 個，均與本案事實具有自
    然的關聯性，並無證據證明係公務員違背法定程序或經偽造
    、變造所取得，是認上開扣案物，均得作為證據。
貳、認定犯罪事實所憑證據及理由：
一、犯罪事實欄二(一)販賣海洛因部分：
  (一)被告丁○○於本院審理時供述：95年1 月9 日下午5 時52分
    許，不詳之人以00-0000000號電話撥入伊所有0000000000號
    行動電話，係向伊購買1 包海洛因，價格為1,000 元等語（
    見本院95年12月6 日審判筆錄）。再觀諸卷附之通聯紀錄所
    示95年1 月9 日下午5 時52分許，確有00-0000000號電話撥
    入0000000000號行動電話，稱「要1 張軟的」等語（見95年
    度偵字第6511號偵查卷第257 頁），足佐被告丁○○前開所
    述不詳之人撥打電話向其洽購海洛因一節確有其事。
  (二)證人丙○○於本院審理時具結證稱：0000000000號行動電話
    係被告丁○○所使用，但伊曾於95年2 月底時幫丁○○接通
    過前開電話，伊綽號為「阿昌」，卷附95年2 月22日至同年
    月26日通聯記錄上標示「阿昌」之通話均為伊所為。伊接聽
    電話時，有人撥打前開電話來詢問有無「男生」、「女生」
    ，「男生」係指安非他命、「女生」係指海洛因、「1 張」
    就表示1,000 元，即係欲向被告丁○○購買海洛因及安非他
    命，伊會幫被告丁○○與對方約好交易時間、地點、數量、
    金額後，再告知被告丁○○，伊再陪同被告丁○○前去約定
    地點，由被告丁○○交付毒品。95年2 月22日晚間8 時許，
    綽號「小烏龜」之人以0000000000號行動電話撥打被告丁○○所使用之0000000000號行動電話，由伊接聽，「小烏龜」
    欲向被告丁○○購買海洛因，伊嗣後有與被告丁○○一起送
    海洛因交予「小烏龜」。95年2 月25日下午2 時15分許，自
    稱「阿安」之李育沛（綽號豬公）以0000000000號行動電話
    撥打被告丁○○所使用之0000000000號行動電話，亦由伊接
    聽，「阿安」欲以6,000 元之價格向被告丁○○購買海洛因
    半錢，伊亦應允後，告訴被告丁○○前開情事，被告丁○○
    交付予伊1 只黑色包包，央伊將該只包包交予綽號「豬公」
    之李育沛。95年2 月25日晚間10時45分許，綽號「小芳」之
    人以0000000000號行動電話撥打被告丁○○所使用之000000
    0000號行動電話，亦係由伊接聽，「小芳」欲向被告丁○○
    購買海洛因，伊先與對方約地點，嗣後伊告知被告丁○○前
    開情事，且陪同被告丁○○一起送海洛因予「小芳」等語（
    見本院95年8 月9 日審判筆錄）。證人丁○○於本院審理時
    亦證稱：95年2 月22晚間8 時許，綽號「小烏龜」之人撥打
    伊所有之0000000000號行動電話欲購買海洛因。綽號「豬公
    」之人亦有撥打伊之行動電話向伊購買4 分之1 海洛因。95
    年2 月25日晚間10點45分，綽號「小芳」之人以0000000000
    號行動電話撥打伊所使用之0000000000號行動電話，由被告
    丙○○接聽，「小芳」欲向伊購買海洛因，被告丙○○先與
    對方約地點，後被告丙○○有告知伊前開情事等語（見本院
    95年12月6 日審判筆錄）。參諸證人丁○○、丙○○前開所
    述，渠等均證稱綽號「小烏龜」、綽號「豬公」之李育沛（
    即通聯記錄標示「阿安」之人）、綽號「小芳」均曾撥打電
    話至被告丁○○所使用之0000000000號行動電話聯絡購買海
    洛因事宜，由被告丙○○與渠等議定交易海洛因之地點、數
    量、金額，證人丁○○、丙○○前開證言，雖均係以證人身
    份證述相互之犯行，然渠等所述情節亦均提及自身涉入交易
    海洛因之事，苟非確有其事，渠等當不致虛構前開情節自陷
    己罪。佐以卷附之通聯紀錄，確有於前開時間，分別有自稱
    「小烏龜」之人，以0000000000號行動電話撥打被告丁○○
    所使用之0000000000號行動電話稱：「女孩有了嗎」，綽號
    「阿昌」之被告丙○○答稱：「有」（見95年度偵字第6511
    號偵查卷第61頁）；自稱「阿安」之人，以0000000000號行
    動電話撥打被告丁○○所使用之0000000000號行動電話稱：
    「要女人4 分之1 」... 、「女人4 分之1 ，6,000 嘛」，
    綽號「阿昌」之被告丙○○答稱：「對」（見95年度偵字第
    6511號偵查卷第63頁），自稱「小芳」之人，以0000000000
    號行動電話撥打被告丁○○所使用之0000000000號行動電話
    稱：「我要女生」，綽號「阿昌」之被告丙○○答稱：「多
    少」，「小芳」稱：「1 」（見95年度偵字第6511號偵查卷
    第63頁），核與證人丙○○所證稱情節相符，足佐證人丙○○前開所述非虛。自稱「小烏龜」、「阿安」、「小芳」之
    人，確有於上開時間撥打被告丁○○所持有之0000000000號
    行動電話，與被告丙○○洽談購買海洛因，並由被告丙○○
    與渠等議定交易事宜一節，堪以認定。
  (三)被告丁○○雖辯稱：前開之人以電話與伊或被告丙○○聯絡
    購買海洛因後，伊所交付，或被告丙○○陪同伊與交付，或
    伊交由被告丙○○轉交予之物均為葡萄糖，伊係以葡萄糖假
    裝海洛因販售予前開之人云云。然海洛因為我國法定第1 級
    毒品，禁止轉讓、販賣，海洛因之價格因而十分昂貴，而購
    買者既花費高價購買海洛因，自會確認所購之物確為海洛因
    ，且購買者無非自行施用或將之轉售，不論何種情形，渠等
    絕無可能無法辨別海洛因與葡萄糖之區別，絕無可能任由被
    告丁○○以葡萄糖混充海洛因而未察覺，被告丁○○所稱其
    以葡萄糖混充海洛因一節，顯違情理，要無可採。
  (四)又被告丙○○辯稱：伊僅陪同被告丁○○前去送交毒品，並
    未共同販賣海洛因云云。然觀諸被告丁○○、丙○○前開所
    述及卷附通聯記錄，均係被告丙○○與來電洽購海洛因之「
    小烏龜」、「阿安」、「小芳」議定交易數量、價金、地點
    ，苟被告丙○○對前開交易無決定權，其絕無可能自行與購
    毒者為相當之約定，前開交易，顯係由被告丙○○與購毒者
    達成賣賣合意，被告丙○○確有販售海洛因之行為。被告丙○○與被告丁○○共同販賣海洛因一節甚明。
  (五)再依通聯紀錄所示，前開於95年2 月25日下午2 時15分許，
    該以0000000000號行動電話撥打電話至0000000000號行動電
    話之人自稱「阿安」，參以證人丙○○前開證稱，該通電話
    係來電洽談購買海洛因事宜，其接聽電話後告知被告丁○○
    ，被告丁○○交付1 只黑色包包並要求其將該包包交予綽號
    豬公之李育沛等語（見本院95年8 月9 日審判筆錄），足認
    前開通聯對象「阿安」即為被告丙○○嗣後交付海洛因之李
    育沛。又雖證人丙○○於本院審理時證稱：伊不曾幫被告丁○○向對方收錢等語（見本院95年8 月9 日審判筆錄），然
    此次販售海洛因之數量、金額，均係被告丙○○予李育沛洽
    談，被告丁○○係於被告丙○○告知李育沛來電欲購買海洛
    因後，始交付海洛因予被告丙○○前去交付予李育沛，顯見
    被告丁○○與李育沛前此並未洽談此次交易，則李育沛於取
    得此次交易之海洛因前，應尚未交付此次交易價金予被告丁○○，再參諸被告丁○○於他次交易海洛因時，均會於交付
    海洛因時同時收取價金之銀貨兩訖交易習慣，則被告丁○○
    應會要求被告丙○○於交付海洛因予李育沛時，一併向李育
    沛收取價金，故此次由被告丙○○送交海洛因予李育沛時，
    被告丙○○應會同時向李育沛收取價金，亦可認定。再被告
    丙○○於本院審理時供稱：前開「小芳」於95年2 月25日來
    電洽購海洛因通話中所稱「1 」，係指1,000 元之意，故該
    次「小芳」所購買海洛因之價金為1,000元，亦可認定。
二、犯罪事實欄二(二)販賣甲基安非他命部分：
  (一)被告丁○○於本院審理時坦承：伊有販賣安非他命，伊所販
    賣之安非他命係向「奧志」所購。伊自94年9 月開始與戊○○一起販賣安非他命，最後1 次係至95年3 月13日凌晨，伊
    與戊○○一起至臺北縣樹林市販售2 包各0.3 公克之安非他
    命予綽號「阿成」之人，伊於前開期間與戊○○共同販賣安
    非他命5 次等語不諱（見本院95年12月6 日審判筆錄）。核
    與證人戊○○於本院審理時具結證稱：伊與被告丁○○為男
    女朋友關係，渠等自94年9 月起至95年3 月13日止一起販售
    安非他命。由被告丁○○向綽號「奧志」之人購買安非他命
    後，伊負責將之分裝至夾鍊袋內以販售。購毒者撥打丁○○
    所有之0000000000號行動電話洽購，伊會幫忙接聽電話與購
    毒者議定價格，渠等係以1 公克3,000 至4,000 元或0.3 公
    克1,000 之價格販售安非他命，議定後，由伊、被告丁○○
    單獨或2 人一起前去約定地點，向對方收取價金後，渠等再
    交付安非他命。渠等先後於前開期間內，以4,000 元之價格
    出售1 公克甲基安非他命予不詳之人，復在臺北縣樹林市，
    以12,000元之價格，出售3 公克之甲基安非他命予綽號「小
    芳」之女子。復在臺北縣新莊市，先後2 次，各以1,000 元
    之價格，出售0. 3公克之甲基安非他命予綽號「婷婷」之女
    子。最後1 次係於95年3 月13日凌晨，在臺北縣樹林市，以
    2,000 元之價格，出售2 包各0.3 公克之甲基安非他命予綽
    號「阿成」之男子等語相符（見本院95年9 月14日審判筆錄
    ）。且有證人己○○於本院審理時證稱：95年2 、3 月間伊
    會幫被告丁○○接聽0000000000號行動電話。95年2 月間，
    伊要從桃園縣龜山幸福十一街被告丁○○租屋處返家時，被
    告丁○○央伊順便幫其帶0.3 公克之安非他命至臺北縣樹林
    市○○路予綽號「阿順」之友人2 次，每次並向「阿順」收
    取1,000 元，收得之款項交予被告丁○○等語可佐（見本院
    95年8 月9 日審判筆錄）。被告丁○○確有如事實欄二(二)1
    所示與戊○○、事實欄二(二)2 所示與己○○共同販賣安非他
    命一節，堪以認定。
  (三)被告己○○於檢察官偵查中供陳：伊曾幫被告丁○○送安非
    他命至臺北縣樹林市○○路，交予被告丁○○之友人2 次，
    每次收回1,000 元等語明確（見95年度偵字第6511號偵查卷
    第200 至203 頁），與證人丁○○於本院審理時具結證述：
    被告己○○曾經幫伊送安非他命予買主並收取金錢，被告己○○曾將安非他命送至臺北縣樹林市○○路交予阿順2 次，
    均有收1,000 元回來等語相符（見本院95年9 月28日審判筆
    錄）。苟無前開情事，2 人豈會無端虛構前開情節而自陷己
    罪。雖被告己○○嗣於本院審理時辯稱：伊並未將被告丁○○交付安非他命交予他人，而係自行施用云云。然被告己○○前於95年3 月28日於偵查中供述有將被告丁○○交付之安
    非他命送交他人一情明確，甚於95年8 月9 日在本院為證時
    ，亦稱有將被告丁○○所交付之安非他命交予「阿順」之人
    不移，且依被告己○○、丁○○所述，被告己○○僅有前開
    區區2 次為被告丁○○送交安非他命之情形，苟被告己○○
    未能完成丁○○之託，其印象深刻自然深刻，絕無混淆之可
    能，其於嗣後翻異前詞，改稱並未交付安非他命一節，顯為
    卸責之詞。再被告己○○於送交被告丁○○所交付安非他命
    後，確有交付價金予被告丁○○一節，為被告己○○所自承
    ，且經證人丁○○證述明確，被告己○○並無拿取安非他命
    而不給付價金之賴帳行為，苟該等安非他命遭其擅自取用而
    未交付予被告丁○○所欲交付之人，其大可據實以告，況被
    告丁○○業與他人談妥交易，苟被告己○○未能依約交付，
    亦應告知被告丁○○，使被告丁○○得以與交易對象應對，
    甚且被告丁○○交易之對象未能依約取得安非他命，亦會向
    被告丁○○反應，絕無可能如被告己○○所辯其擅自施用被
    告丁○○所交付之安非他命，而未告知被告丁○○，被告丁○○亦毫無所覺之情形。被告己○○所辯情節顯違情理，要
    無可採。被告己○○確有於被告丁○○與「阿順」議定交易
    安非他命後，由被告己○○將所交易之安非他命送交予「阿
    順」一節，堪以認定。
  (四)被告丁○○於本院審理時坦承：伊有分別於94年11月、95年
    2 月間在臺北縣樹林市○○街旁，販售安非他命予丙○○，
    每次1 小包，價格均為1,000 元等語不諱（見本院95年12月
    6 日審判筆錄、96年5 月30日審判筆錄），核與證人丙○○
    於本院審理時證稱：伊於94年11月間、95年2 月底，在臺北
    縣樹林市○○路上，向被告丁○○購買安非他命2 次，每次
    均以1,000 購買1 包等語相符（見本院95年8 月9 日審判筆
    錄），被告丁○○前開自白確與事實相符，堪信為真。被告
    丁○○確有如事實欄二(二)3 所示販賣安非他命予丙○○之犯
    行。
  (五)被告丁○○於本院審理時自承：95年1 月9 日下午5 時53分
    10秒，伊1 位綽號「香港」之友人以0000000000撥入其所有
    之0000000000號電話，向伊洽購3 公克之安非他命，價金為
    15,000元，有伊交付安非他命予「香港」。另伊於95年1 月
    21日，曾販售3 包合計0.9 公克之安非他命予售不詳姓名之
    人，但伊忘記向該人收取多少價金等語不諱（見本院95年12
    月6 日審判筆錄），且有卷附95年1 月9 日下午5 時53分10
    秒，0000000000號電話撥入0000000000號電話，來電者自稱
    「香港」，表示要向「無牙」拿男孩子10,000元、硬的，並
    詢問3 克價錢，接聽者表示15,000元之通聯記錄（見95 年
    度偵字第6511號偵查卷第257 頁）、及95年1 月22日下午4
    時35分22秒，0000000000號電話撥入0000000000號電話，來
    電者表示「無牙」於昨日交付3 包含袋才0.9 而已之通聯記
    錄（見95年度偵字第6511號偵查卷第267 頁）可佐，足認被
    告丁○○前開自白與事實相符，堪信為真。再被告丁○○雖
    稱其已忘卻於95年1 月21日所販售3 包0.9 公克安非他命之
    價格，然依證人戊○○證述情節，其與被告丁○○於94年9
    月至95年3 月間所販賣安非他命價金均為每0.3 公克1,000
    元，且被告丁○○前開販售安非他命之時間係在前開期間內
    ，故被告丁○○該次販售之價格應無不同，故可認被告丁○○該次交易之價金應為3,000 元。綜前，被告丁○○確有如
    事實欄二(二)4 所示販賣安非他命之犯行。
  (六)被告丁○○之租屋處查扣之白色晶體53包，經編號1 至53，
    驗前總毛重34.08 公克（包裝塑膠袋總重約10.66 公克，取
    0.37公克鑑定用罄），檢出第二級毒品甲基安非他命成分，
    測得第2 級毒品甲基安非他命之純度約為96.1% 一節，有內
    政部警政署刑事警察局95年4 月24日刑鑑字第0950044085號
    鑑定書1 份在卷可按。而依被告丁○○所述，前開扣案之甲
    基安非他命係供渠等販賣之用，與證人戊○○證述情相符，
    且佐以市面上鮮少見有安非他命，一般毒品施用者多係施用
    甲基安非他命，為本院職權所知之事，由此推知可認被告丁○○、戊○○所販賣之第2 級毒品應為甲基安非他命。而被
    告己○○、丁○○共同販賣之第2 級毒品，係由被告丁○○
    所交付，亦認應同屬甲基安非他命。故被告丁○○、庚○○
    雖稱渠等所持有之第2 級毒品為安非他命，應係甲基安非他
    命之誤。故被告丁○○、庚○○前開所販賣之第2 級毒品應
    為甲基安非他命。
三、犯罪事實欄二(三)轉讓甲基安非他命部分：
  (一)被告丁○○於本院審理時自承：伊約於95年2 月間認識己○○，伊大約每月會在伊位於桃園縣龜山鄉○○○○街2 樓住
    處見到己○○1 、2 次，伊見到己○○時，己○○會自行拿
    取伊放在該處桌上之安非他命施用，伊不會阻止。迄至查獲
    為止，己○○共計在伊住處拿取安非他命以施用3 次，每次
    約1 公克等語不諱（見本院96年5 月30日審判筆錄）。與證
    人己○○於本院審理時證稱：迄至本案為警查獲前，伊與被
    告丁○○認識約2 個月，伊認識與被告丁○○認識後，平均
    每星期會去找戊○○1 次，若被告丁○○在場，便會免費招
    待伊1 克之安非他命等語相符（見本院95年8 月9 日審判筆
    錄）。被告丁○○確有如犯罪事實欄二(三)1 所示無償提供安
    非他命予己○○施用一節，堪以認定。
  (二)被告庚○○於檢察官偵查中供承：95年3 月13日下午4 時左
    右在伊身上查獲之5 包安非他命。前開安非他命係被告丁○○於95年3 月11日下午2 時許，在桃園縣龜山鄉○○○○街5
    號2 樓交予伊，央伊與被告丁○○之友人綽號「奧志」之黃
    志孝交換5 張電話卡。被告丁○○稱「奧志」會打電話與伊
    相約地點等語 (見95年度偵字第6511號偵查卷第176 至178
    頁）。被告丁○○亦於警詢中供承：警方於95年3 月13 日
    下午4 時30分許查獲被告庚○○所揹之黑色背包中之安非他
    命5 小包係伊交予被告庚○○向伊友人交換5 張門號卡。被
    告庚○○稱其友人欲以門號卡換安非他命，伊便交付1 包安
    非他命予被告庚○○，被告庚○○將伊所交付之1 包安非他
    命分裝成5 小包等語（見95年度偵字第6511號偵查卷第240
    至242 頁）。2 人所供互核大致相符，苟無其事，被告丁○○、庚○○2 人何以均自承被告丁○○有央被告庚○○以5
    包安非他命換取5 張門號卡之事。又雖被告丁○○、庚○○
    對由何人提議欲以安非他命交換門號卡，及向何人之友交換
    一節所述未盡相同，然此等細節之不同，並無礙渠等所述欲
    以安非他命交換門號卡之事實。再者，相較被告丁○○於警
    詢中先表示係其欲與其友人交換門號卡，復又表示係被告庚○○提議與被告庚○○之友人交換門號卡，其就單純事實前
    後所述不一，顯見其虛妄諉責之情，相較被告庚○○前後一
    致之陳述，自以被告庚○○所述較為可採。故由被告丁○○
    、庚○○前開供述可知，渠等確欲以被告庚○○於94年3 月
    13日為警查獲之安非他命5 小包向被告丁○○之綽號「奧志
    」之友人交換電話門號卡5 張。至被告庚○○、丁○○後於
    本院審理時否認前開以安非他命交換門號卡之事。被告庚○○辯稱：為警查獲之安非他命係伊自行從被告丁○○之租屋
    處拿取，欲供自己施用云云，被告丁○○亦辯稱：被告庚○○為警查獲之5 包安非他命係庚○○竊取云云。然依證人庚○○於本院審理時證稱：95年3 月13日警方查獲伊所持有之
    安非他命伊於同年月11日自被告丁○○租屋處自行拿取欲供
    己施用。伊約於為警查獲前12小時，即同年月13日凌晨，在
    伊位於桃園縣龜山鄉○○○○街住處有施用安非他命。為警
    查獲當日，伊並不打算再施用安非他命。為警查獲前伊甫離
    開被告丁○○租屋處，欲外出至附近為戊○○購買食物，伊
    於購物後即會馬上返回被告丁○○前開租屋處等語（見本院
    95年8 月16日審判筆錄）。查安非他命為我國法禁持有之物
    ，苟非有所圖，被告庚○○不致無端攜帶安非他命外出，況
    依被告庚○○前開所述，其當日既無施用安非他命之打算，
    且其外出購物後旋欲返回被告丁○○租屋處，則其何須攜帶
    其於2 日前擅自由被告丁○○處拿取，且數量高達5 包之安
    非他命外出，顯見被告庚○○攜帶前開安非他命，絕非如其
    所述係為供其施用。再者，被告庚○○於本院審理時猶自承
    ：被告丁○○確有於95年3 月11日下午2 時許，在桃園縣龜
    山鄉○○○○街向伊稱欲以安非他命向友人交換電話卡一事
    （見本院95年12月14日審判筆錄），與證人丁○○於本院審
    理時證述：被告庚○○有向伊提過以5 張電話卡換5 包安非
    他命一事（見本院95年9 月28日審判筆錄），2 人均提及有
    以安非他命交換電話卡之提議一節，顯見確有前開提議。佐
    以被告庚○○適於95年3 月13日為警查獲其持有5 包安非他
    命，且被告庚○○亦自承前開安非他命係於95年3 月11 日
    從被告丁○○處取得，其安非他命之來源、數量，均與其前
    所稱被告丁○○央伊以5 包安非他命交換門號卡一節不謀而
    合，足徵被告庚○○為警查獲之5 包安非他命，應係被告丁○○所交付，用以交換5 張門號卡。又綜合被告丁○○、庚○○前開所述情節，應係被告丁○○與「奧志」議定以5 包
    安非他命與交換5 張門號卡，而由被告庚○○前去交付安非
    他命以換回門號卡，而被告庚○○尚未完成交換即為警查獲
    而未遂。綜前所述，被告丁○○、庚○○確有如事實欄二(三)
    2 所示之共同轉讓安非他命未遂之事。
  (三)自被告庚○○身上為警查扣之白色或無色透明結晶或結晶性
    粉末5 包（含7 個塑膠袋，合計毛重，2.199 公克、驗餘數
    量：2.192 公克）檢出第2 級毒品甲基安非他命成分一節，
    有行政院衛生署管制藥品管理局95年4 月21日管檢字第0950
    003462號鑑定書在卷可按。而依被告丁○○、庚○○所述，
    前開第2 級毒品係欲用以交換門號卡，故由此可認被告丁○○、庚○○所轉讓之第2 級毒品應為甲基安非他命。
四、綜上所述，被告丁○○、丙○○、己○○、庚○○前開犯行
    ，均事證明確，洵堪認定，應予依法論科。
參、論罪科刑：
  (一)按行為後法律有變更者，適用行為時之法律。但行為後之法
    律有利於行為人者，適用最有利於行為人之法律，刑法第2
    條第1 項定有明文，此條規定乃與刑法第1 條罪刑法定主義
    契合，而貫徹法律禁止溯及既往原則，係規範行為後法律變
    更所生新舊法律比較適用之準據法，是刑法第2 條本身雖經
    修正，但刑法第2 條既屬適用法律之準據法，本身尚無比較
    新舊法之問題，應一律適用裁判時之現行刑法第2 條規定以
    決定適用之刑罰法律，先予辨明。又以本次刑法修正之比較
    新舊法，應就罪刑有關之共犯、未遂犯、想像競合犯、牽連
    犯、連續犯、結合犯，以及累犯加重、自首減輕暨其他法定
    加減原因（如身分加減）與加減例等一切情形，綜其全部罪
    刑之結果而為比較。又犯罪在新法施行前，新法施行後緩刑
    之宣告，逕依新法第74條之規定，無庸為新舊法之比較。且
    從刑附屬於主刑，除法律有特別規定者外，依主刑所適用之
    法律（最高法院95年5 月23日95年度第8 次刑庭會議決議可
    資參照）。又行為後刑法條文經修正，若僅為條文修正、實
    務見解明文化之修正，非法律變更，無有利、不利情形，應
    適用裁判時法（參照最高法院95年11月7 日95年度第21次刑
    庭會議決議），按刑法第2 條第1 項之規定，係規範行為後
    「法律變更」所生新舊法比較適用之準據法，故被告行為後
    刑法條文之修正，對於被告並無有利或不利之情形者（例如
    新舊法處罰輕重相同，犯罪構成要件亦無寬嚴之別等），即
    無適用修正後刑法第2 條第1 項之規定比較新舊法適用之問
    題。查94年2 月2 日修正公布，於95年7 月1 日生效實施之
    新刑法（下稱新刑法）第47條雖將舊刑法修正限制為受徒刑
    之執行完畢，或一部之執行而赦免後，5 年以內「故意」再
    犯有期徒刑以上之罪者，始成立累犯，但上述新舊法之規定
    ，對於本件被告「故意」犯罪，並無所謂「有利或不利」之
    情形，依上說明，應無適用修正後刑法第2 條第1 項之規定
    比較新舊法適用之問題。（參最高法院95年度臺上字第5589
    號判決意旨）。經查：
  (1)被告丁○○、丙○○、己○○行為後，刑法第56條連續犯之
    規定，業於94年1 月7 日修正公布刪除，並於95年7 月1 日
    施行，此刪除雖非犯罪構成要件之變更，但顯已影響行為人
    刑罰之法律效果，自屬法律有變更。修正前第56條係規定「
    連續數行為而犯同一之罪名者，以1 罪論。但得加重其刑至
    2 分之1 」，將連續犯數犯行論以1 罪，而修正後因業已無
    前開規定，則應將數罪併罰，故比較新、舊法結果，被告丁○○、丙○○前開多次販賣海洛因；被告丁○○、己○○多
    次販賣甲基安非他命；被告丁○○多次轉讓甲基安非他命之
    犯行，若予分論併罰，顯較修正前得加重2 分之1 為重，故
    以舊法較為有利於被告丁○○、丙○○、己○○。
  (2)被告丁○○行為時刑法第51條第5 款規定：「宣告多數有期
    徒刑者，於各刑中之最長期以上，各刑合併之刑期以下，定
    其刑期。但不得逾20年」，修正後刑法第51條第5 款規定：
    「宣告多數有期徒刑者，於各刑中之最長期以上，各刑合併
    之刑期以下，定其刑期。但不得逾30年」，比較結果，修正
    後刑法並非較有利於被告丁○○。
  (3)被告丁○○、丙○○行為時刑法第64條第2 項規定：「死刑
    減輕者，為無期徒刑，或為15年以下12年以上有期徒刑」、
    第65條第2 項規定：「無期徒刑減輕者，為7 年以上有期徒
    刑」，修正後刑法第64條第2 項規定：「死刑減輕者，為無
    期徒刑」、修正後刑法第65條第2 項規定：「無期徒刑減輕
    者，為20年以下15年以上有期徒刑」，修正後之規定，刪除
    死刑減輕得減至有期徒刑之規定，並提高無期徒刑減輕幅度
    ，由原7 年以上有期徒刑，改為20年以下，15年以上有期徒
    刑，比較結果，修正後刑法並非較有利於被告丁○○、丙○○。
  (4)經綜合全部罪刑之結果而為比較，並參諸前揭最高法院決議
    及修正後刑法第2 條第1 項前段、後段規定之從舊從輕原則
    ，自應適用被告丁○○、丙○○、庚○○行為時即修正前之
    法律。
  (二)查海洛因、甲基安非他命分屬毒品危害防制條例第2 條第1
    項、第2 項所列之第1 級、第2 級毒品，均不得非法販賣、
    轉讓、持有。次查，查第二級毒品MDMA、MDA 、安非他命及
    甲基安非他命等成分均屬安非他命類藥品，業經行政院衛生
    署75年7 月11日衛署藥字第597627號公告，為有效管理安非
    他命類藥品與其衍生物之冊類及其製劑，重申公告禁止使用
    ，而認均屬藥事法規之禁藥，而列入禁藥管理，迄今尚屬禁
    藥，同時亦屬毒品危害防制條例第2 條第2 項第2 款規定之
    第二級毒品。按藥事法第83條第1 項係於93年4 月21日修正
    公布，同年月23日施行，為毒品危害防制條例之後法，且藥
    事法第83條第1 項之法定刑為7 年以下有期徒刑，得併科新
    台幣500 萬元以下罰金（此條文於95年5 月30日配合常業犯
    廢止作修正，但第1 項之內容並未變更），與毒品危害防制
    條例第8 條第2 項之法定刑為6 月以上，5 年以下有期徒刑
    ，得併科新台幣70萬元以下罰金相較後，以藥事法第83條第
    1 項之法定刑為重，參以毒品之範圍尚包括影響精神物質與
    其製品，而藥事之管理，亦非僅止於藥品之管理，毒品危害
    防制條例與藥事法二者，並無必然之特別法與普通法關係。
    故除有轉讓之第二級毒品達毒品危害防制條例第8 條第6 項
    之一定數量，經依法加重後之法定刑較藥事法第83條第1 項
    之法定刑為重之情形外，因藥事法第83條第1 項為後法，且
    為重法，應優先適用藥事法處罰（臺灣高等法院暨所屬法院
    94 年 法律座談會刑事類提案第8 號結論意旨參照），查被
    告丁○○先後3 次轉讓甲基安非他命予己○○各1 公克，加
    以被告庚○○被查獲時欲轉讓之甲基安非他命毛重計2.199
    公克，並未超過行政院依毒品危害防制條例第8 條第6 項頒
    訂之「轉讓持有毒品重其刑之數量標準」第2 條第2 項規定
    之淨重10公克之數量，故本件關於轉讓甲基安非他命部分，
    自應適用藥事法論擬，先予敘明。
  (三)核被告丁○○如事實欄二(一)所示以營利之意而出售第1 級毒
    品海洛因之所為，係犯毒品危害防制條例第4 條第1 項販賣
    第1 級毒品罪；如事實欄二(一)所示以營利之意而出售第2 級
    毒品甲基安非他命之所為，係犯毒品危害防制條例第4 條第
    2 項販賣第2 級毒品罪；如事實欄二(三)1 所示轉讓甲基安非
    他命之所為，係犯藥事法第83條第1 項之轉讓禁藥罪，如事
    實欄二(三)2 所示轉讓甲基安非他命而未遂之所為，係犯藥事
    法第83條第4 項、第1 項之轉讓禁藥未遂罪。起訴書僅敘及
    被告丁○○如事實欄二(三)2 所為之事實，惟未論及起訴法條
    ，固經蒞庭檢察官於本院審理時當庭補充認被告丁○○係犯
    毒品危害防制條例第8 條第第5 項、第1 項之轉讓第2 級毒
    品未遂罪（見本院96年5 月30日審判筆錄），惟此亦有未洽
    ，已如前述，惟因社會基礎事實同一，復經本院告知被告丁○○變更後之法條，以利其防禦，爰依刑事訴訟法第300 條
    變更起訴法條而審理之。被告丁○○於販賣前後持有屬第1
    級毒品之海洛因之低度行為，應為販賣之高度行為吸收；販
    賣、轉讓前後持有亦屬第2 級毒品之甲基安非他命之低度行
    為，應為販賣及轉讓禁藥之高度行為吸收，均不另論罪。被
    告丁○○就事實欄二(一)2 之販賣海洛因犯行與被告何昌明；
    就事實欄二(二)1 之販賣甲基安非他命犯行與戊○○；就事實
    欄二(二)2 之犯販賣甲基安非他命犯行與被告己○○；就事實
    欄二(三)2 之轉讓甲基安非他命未遂犯行與被告庚○○，分別
    有犯意聯絡及行為分擔，均為共同正犯。被告丁○○先後多
    次販賣海洛因及甲基安非他命之犯行，暨多次轉讓禁藥甲基
    安非他命既遂、未遂之犯行，均各犯罪時間緊接，所犯構成
    要件相同，顯係基於概括犯意為之，為連續犯，應各依修正
    前刑法第56條連續犯之規定，分別論以販賣第一級毒品、販
    賣第二級毒品及轉讓禁藥既遂一罪，除其中死刑、無期徒刑
    部分不得加重外，餘均加重其刑。起訴書雖未敘及被告丁○○如如事實欄二(三)1 所示轉讓甲基安非他命予己○○之犯行
    ，惟此部分與起訴經論罪科刑之如事實欄二(三)2 部分有連續
    犯之裁判上一罪關係，為起訴效力所及，本院自應予以審究
    , 併予指明。再其所犯上開販賣第1 級毒品海洛因、販賣第
    二級毒品甲基安非他命及轉讓禁讓之行為，犯意各別，構成
    要件互異，應予分論併罰。又被告丁○○有如事實欄所示之
    論罪科刑及執行完畢情形，有臺灣高等法院被告前案紀錄表
    1 份附卷可稽，其於刑之執行完畢後，5 年以內再故意犯本
    件有期徒刑以上之罪，為累犯，應依修正後刑法第47條第1
    項之規定，除死刑、無期徒刑部分不得加重外，均遞加重其
    刑。被告丁○○雖為利之所驅而販賣海洛因，然販賣海洛因
    之期間尚短，販賣之對象、次數非眾，而毒品危害防制條例
    第4 條第1 項之法定刑為死刑、無期徒刑，所犯情輕法重，
    衡情不無可憫恕之處，是本院認縱科以本罪法定最低度刑無
    期徒刑仍嫌過重，爰依修正後刑法第59條規定（修正後刑法
    第59條之規定為法院酌減審認標準見解之明文化，非屬法律
    之變更，不生新舊法比較問題），就其所犯違反毒品危害防
    制條例第4 條第1 項販賣第1 級毒品部分酌減其刑，並先加
    後減之。爰審酌被告丁○○為圖私利販賣海洛因、甲基安非
    他命，另轉讓足以導致施用者精神障礙、性格異常之毒品甲
    基安非他命予他人施用，不僅戕害他人身心，亦對社會治安
    造成危害，所為非是，其販售之毒品兼有海洛因及甲基安非
    他命，並係主導販賣毒品之人，暨其犯罪之動機、手段、犯
    罪後態度等一切情狀，分別量處如主文所示之刑，並定應執
    行之刑，以示懲戒。
  (四)核被告丙○○如事實欄二(一)2 所示以營利之意而出售第1 級
    毒品海洛因之所為，係犯毒品危害防制條例第4 條第1 項販
    賣第1 級毒品罪。被告丙○○於販賣前後持有屬第1 級毒品
    之海洛因之低度行為，應為販賣之高度行為吸收，不另論罪
    。其就事實欄二(一)2 之販賣海洛因犯行與被告丁○○，有犯
    意聯絡及行為分擔，均為共同正犯。其先後多次販賣海洛因
    之犯行，犯罪時間緊接，所犯構成要件相同，顯係基於概括
    犯意為之，為連續犯，應依修正前刑法第56條連續犯之規定
    論以一罪，除其中死刑、無期徒刑部分不得加重外，餘均加
    重其刑。又被告丙○○有如事實欄所示之論罪科刑及執行完
    畢情形，有臺灣高等法院被告前案紀錄表1 份附卷可稽，其
    於刑之執行完畢後，5 年以內再故意犯本件有期徒刑以上之
    罪，為累犯，應依修正後刑法第47條第1 項之規定，除死刑
    、無期徒刑部分不得加重外，均遞加重其刑。被告丙○○雖
    為利之所驅而販賣海洛因，然販賣海洛因之期間尚短，販賣
    之對象、次數非眾，而毒品危害防制條例第4 條第1 項之法
    定刑為死刑、無期徒刑，所犯情輕法重，衡情不無可憫恕之
    處，是本院認縱科以本罪法定最低度刑無期徒刑仍嫌過重，
    爰依修正後刑法第59條規定（修正後刑法第59條之規定為法
    院酌減審認標準見解之明文化，非屬法律之變更，不生新舊
    法比較問題），就其所犯違反毒品危害防制條例第4 條第1
    項販賣第1 級毒品酌減其刑，並先加後減之。爰審酌被告丙○○為圖私利販賣海洛因，足以戕害他人身心，亦對社會治
    安造成危害，所為非是，然其販賣之次數、對象尚寡，及其
    犯罪之動機、手段，於事證明確下猶狡言否認犯行，犯罪後
    態度不佳等一切情狀，量處如主文所示之刑。
  (五)核被告己○○如事實欄二(二)2 所示以營利之意而出售第2級
    毒品甲基安非他命之所為，係犯毒品危害防制條例第4條 第
    2 項販賣第2 級毒品罪。被告己○○於販賣前後持有第2 級
    毒品之甲基安非他命之低度行為，應為販賣之高度行為吸收
    ，不另論罪。被告己○○就事實欄二(二)2 之犯販賣甲基安非
    他命犯行與被告丁○○有犯意聯絡及行為分擔，均為共同正
    犯。被告己○○先後2 次販賣甲基安非他命之犯行，犯罪時
    間緊接，所犯構成要件相同，顯係基於概括犯意為之，為連
    續犯，應依修正前刑法第56條連續犯之規定論以一罪，除其
    中無期徒刑部分不得加重外，餘均加重其刑。爰審酌被告己○○為圖私利販賣甲基安非他命，不僅戕害他人身心，亦對
    社會治安造成危害，所為非是，及其販賣對象僅一，次數僅
    二，及其犯罪動機、手段、犯罪後態度等一切情狀，量處如
    主文所示之刑，以示懲戒。
  (六)核被告庚○○如事實欄二(三)2 所示轉讓甲基安非他命之所為
    ，已著手於轉讓甲基安非他命構成要件之實行而不遂，為未
    遂犯，係犯藥事法第83條第4 項、第1 項之轉讓禁藥未遂罪
    （檢察官原起訴被告庚○○係犯毒品危害防制條例第11條第
    2 項持有甲基安非他命罪，後經公訴檢察官到庭變更所犯法
    條為毒品危害防制條例第8 條第2 項之轉讓第2 級毒品罪，
    然此亦有所未洽，因起訴事實相同，爰依法變更起訴法條）
    ，其就事實欄二(三)2 之轉讓禁藥未遂犯行與被告丁○○，有
    犯意聯絡及行為分擔，均為共同正犯。被告庚○○於轉讓前
    持有屬第2 級毒品之甲基安非他命之低度行為，應其為轉讓
    禁藥未遂之高度行為吸收，不另論罪。又被告庚○○轉讓禁
    藥未遂，應按既遂犯之刑減輕之。審酌被告庚○○轉讓足以
    導致施用者精神障礙、性格異常之毒品甲基安非他命予他人
    施用，足以戕害他人身心，亦對社會治安造成危害，所為非
    是，惟其尚未轉讓即為警查獲，所生危害非鉅，及其犯罪之
    動機、手段、犯罪後不思悔改，翻異前詞狡言否認，浪費司
    法資源，態度惡劣等一切情狀，量處如主文所示之刑，以示
    懲戒。
  (七)沒收部分：
  1.95年3 月13日，在桃園縣龜山鄉○○○○街2 樓查扣之甲基
    安非他命53包（驗餘含包裝塑膠袋33.71 公克），有內政部
    警政署刑事警察局95年4 月24日刑鑑字第0950044085號鑑定
    書1 份在卷可按，屬第2 級毒品（前開鑑定書僅記載包裝重
    約10.66 公克，顯見其並未與其內甲基安非他命析離秤重）
    ，屬被告丁○○、戊○○所有供販賣所用之第2 級毒品，業
    據被告丁○○供述及證人戊○○證述明確，且就被告己○○
    而言屬共犯丁○○所有之物，應依毒品危害防制條例第18條
    第1 項前段規定，於被告丁○○、己○○所宣告販賣第2 級
    毒品主刑下宣告沒收銷燬。同日扣案之研磨機1 組、研磨器
    具1 組，為被告丁○○所有用以研磨毒品所用，業據被告丁○○於警詢中陳述明確，而參諸證人戊○○於本院審理時證
    述，其販賣安非他命不需研磨，故前開研磨機、研磨器具應
    屬研磨海洛因以販賣所用，且就被告丙○○而言屬共犯丁○○所有之物，應依毒品危害防制條例第19條第1 項前段規定
    ，於被告丁○○、丙○○所宣告販賣第1 級毒品主刑下併予
    宣告沒收。分裝塑膠袋1 批，係被告丁○○所有，供分裝毒
    品所用，業據證人戊○○證述明確，而被告丁○○所販售者
    兼及海洛因及甲基安非他命，實難分別係用以分裝何種毒品
    ，且衡諸常情，於有分裝必要時，被告丁○○應會隨時取用
    ，故該等分裝塑膠袋1 批應屬供販賣海洛因、甲基安非他命
    所用之物，且就被告丙○○、己○○而言，屬共犯丁○○所
    有之物，應依刑法第19條第1 項前段規定，在被告丁○○、
    丙○○所宣告販賣第1 級毒品主刑下及被告丁○○、己○○
    所宣告販賣第2 級毒品主刑下宣告沒收。同日在桃園縣龜山
    鄉○○○○街街口，於被告庚○○身上為警查扣之甲基安非
    他命5 包（含7 個塑膠袋合計毛重2.199 公克、驗餘2.192
    公克），雖依藥事法第79條規定應由主管之行政機關沒入銷
    燬之，惟本件尚未經行政機關沒入銷燬，且甲基安非他命本
    即屬毒品危害防制條例第2 條第2 項第2 款之第二級毒品，
    法院應義務沒收之物，雖與被告丁○○、庚○○論罪主刑之
    藥事法有割裂適用之虞，縱回歸刑法總則，又因本件既有毒
    品危害防制條例之特別規定，屬刑法第11條但書之情況，自
    不得再行援用刑法總則違禁物之一般沒收規定，本院仍應依
    同條例第18條第1 項前段規定，於被告丁○○、庚○○所宣
    告轉讓禁藥主刑下宣告沒收銷燬。
  2.按毒品危害防制條例第19條第1 項規定：犯第4 條至第9 條
    、第12條、第13條或第14條第1 項、第2 項之罪者，其供犯
    罪所用或因犯罪所得之財物，均沒收之，如全部或一部不能
    沒收時，追徵其價額或以其財產抵償之。係採義務沒收主義
    ，凡供犯上開之罪所用或因犯罪所得之財物，均應宣告沒收
    ，並不以扣案者為限，如不能沒收時，追徵其價額或以其財
    產抵償之，法院無審酌之餘地（最高法院96年臺上字第823
    判決參照）。準此，則︰
  (1)搭配0000000000號門號之行動電話（不含SIM 卡）1 具，為
    被告丁○○所有之物，供其販賣第2 級毒品及與共犯丙○○
    販賣第1 級毒品、所用之物；搭配0000000000號門號之行動
    電話（不含SIM 卡）1 具，為被告丁○○所有之物，供其販
    賣第2 級毒品所用之物，業已論述如前，爰依毒品危害防制
    條例第19條第1 項規定，分別於被告丁○○、丙○○所宣告
    販賣第1 級毒品主刑下，暨被告丁○○所宣告販賣第2 級毒
    品主刑下併予宣告沒收。又因前開行動電話未扣案，如全部
    或一部不能沒收時，應依前開規定追徵其價額。至該000000
    0000號、0000000000號SIM 卡1 張，係屬電信公司所有供客
    戶使用，非屬被告所有之物，而不予沒收（參見最高法院96
    年度臺上字第1 號判決）。
  (2)被告丁○○如犯罪事實欄二(一)1 所示單獨販賣海洛因之販毒
    所得1,000 元；被告丁○○、丙○○如犯罪事實欄二(一)2 共
    同販售海洛因之販賣毒品所得8,000 元；被告丁○○、戊○○如犯罪事實欄二(二)1 共同販賣甲基安非他命之販賣毒品所
    得22,000元；被告丁○○、己○○如犯罪事實欄二(二)2 共同
    販賣甲基安非他命之販賣毒品所得2,000 元；被告丁○○如
    犯罪事實欄二(二)3 、4 所示單獨販賣甲基安非他命之販毒所
    得為20,000元，均未扣案，依毒品危害防制條例第19條第1
    項規定，並依販賣所得連帶沒收之見解，於共同實施販賣之
    各範圍，在被告丁○○、丙○○所犯販賣第1 級毒品主刑項
    下、被告丁○○、王秉所犯販賣第2 級毒品主刑項下宣告沒
    收，如全部或一部不能沒收時，以其財產抵償之。
  3.至在桃園縣龜山鄉○○○○街2 樓查扣之吸食器2 組、黑色
    女用手提包1 只、鐵盒1 個；在桃園縣龜山鄉○○○○街街
    口庚○○身上查扣之注射針筒 (含指甲組皮套)1 支 、杓子
    1 支，為施用毒品所用之物或日常生活用品，與本案犯行無
    涉，亦非違禁物，爰不予諭知沒收。
肆、無罪及不另為無罪之諭知部分：
一、被告丙○○被訴販賣第2級毒品無罪部分：
  (一)公訴意旨另認：丙○○、戊○○、丁○○基於共同販賣第2
    級毒品之概括犯意聯絡，自94年9 月間某日起至95年3 月13
    日止，由丁○○向「黃志孝」以不詳價格販入安非他命，並
    加以分裝後，由丁○○、戊○○、丙○○以0000000000號之
    行動電話，對外接聽欲向其等購買海洛因或安非他命者之電
    話，以每包1,000 元之價格，或由丁○○、或由丙○○或由
    戊○○將數量不詳之安非他命持至臺北縣板橋市、樹林市、
    新莊市及桃園縣龜山鄉等不詳地點，交付予約定購買之人，
    以此方式連續販賣安非他命予姓名年籍均不詳綽號「阿安」
    、「小芳」、「阿駿」、「阿亮」及其他不詳之人，共同牟
    取不法利益，因認被告丙○○另涉有前開連續販賣安非他命
    犯行。
  (二)按犯罪事實應依證據認定之，無證據不得認定犯罪事實。不
    能證明被告犯罪或其行為不罰者應諭知無罪之判決，刑事訴
    訟法第154 條、第301 條分別定有明文。次按認定不利於被
    告之事實，須依積極證據，苟積極證據不足為不利於被告事
    實之認定時，即應為有利於被告之認定，更不必有何有利之
    證據；又認定犯罪事實所憑之證據，雖不以直接證據為限，
    間接證據亦包括在內；然而無論直接或間接證據，其為訴訟
    上之證明，須於通常一般之人均不致有所懷疑，而得確信其
    為真實之程度者，始得據為有罪之認定，此有最高法院30年
    上字第816 號、76年度臺上字第4986號判例意旨可資參照。
  (三)經查，被告丙○○於檢察官偵查中供承：被告丁○○要伊陪
    同送毒品，伊有陪丁○○送安非他命，伊與被告丁○○以電
    話賣毒品等語 (見95年度偵字第號偵查卷第210 至213 頁)
    然觀諸被告丙○○於本院審理時證稱：伊有陪被告丁○○送
    海洛因及安非他命，係由被告丁○○開車，毒品亦由被告丁○○保管，至約定地點後，被告丁○○下車交付毒品等語（
    見本院95年8 月9 日審理筆錄），與證人丁○○亦證稱；被
    告何昌明陪伊送毒品時，坐在伊身邊等語相符（見本院95
    年12月6 日審判筆錄），可見被告丙○○雖陪同被告丁○○
    前去交付毒品，然被告丙○○並實際無交付甲基安非他命之
    動作，被告和丙○○此等單純在旁陪同之舉，要與販賣甲基
    安非他命之構成要件有間。再者，依卷內資料，僅有被告丙○○與「小烏龜」、「阿安」、「小芳」交涉購買海洛因事
    宜之通聯資料，足認被告丙○○有販售海洛因之舉（如前所
    述），然除此之外，並無任何被告丙○○與人交涉販售甲基
    安非他命之證據，自無從認定被告丙○○有販售甲基安非他
    命之意，亦無從認定其與被告丁○○有何販賣甲基安非他命
    之犯意聯絡。況被告丙○○有與被告丁○○共同販賣海洛因
    一事，已如前述，故其陳述有與被告丁○○一同送交毒品，
    尚不能排除所供情節係指其販賣海洛因之事。是在無其他證
    據足資佐證之情況下，尚難僅以被告丙○○前開供述，即遽
    認其有販賣第2 級毒品甲基安非他命之犯行。被告丙○○前
    開警詢筆錄，並無足為公訴人所指其有販賣第2 級毒品甲基
    安非他命之證據，另公訴人所舉之證據尚無法證明被告丙○○有公訴人所指販賣甲基安非他命之犯行，被告丙○○此部
    分犯行自屬不能證明，應就此諭知無罪。
二、不另為無罪之諭知部分：
  (一)公訴意旨另認：被告丁○○、丙○○與戊○○基於共同販賣
    第1 、2 級毒品之概括犯意聯絡，自94年9 月間某日起至95
    年3 月13日止，由丁○○向「黃志孝」以不詳價格販入海洛
    因、安非他命，並加以分裝後，由丁○○、戊○○及丙○○
    以0000000000號之行動電話，對外接聽欲向其等購買海洛因
    或安非他命者之電話，以每包1,000 元之價格，或由丁○○
    、或由丙○○、或由戊○○將數量不詳之海洛因、安非他命
    持至台北縣板橋市、樹林市、新莊市及桃園縣龜山鄉等不詳
    地點，交付予約定購買之人，以此方式連續販賣海洛因、安
    非他命予姓名年籍均不詳綽號「阿安」、「小芳」、「阿駿
    」、「阿亮」及其他不詳之人。
  (二)然查：
  1.公訴人並未指明「阿駿」、「阿亮」究係何人，且被告丁○○、丙○○迄自警詢、檢察官偵查及本院審理時均未提及渠
    等販售毒品之對象有前開2 人，故並無證據證明被告丁○○
    、丙○○販售毒品之對象及於「阿駿」、「阿亮」，此部分
    並無證據足以證明，本應諭知無罪，惟公訴人認被告丁○○
    、丙○○販賣第1 級毒品予「阿駿」、「阿亮」部份之犯行
    ，與前開經論處之販賣海洛因部分，及被告丁○○販賣第2
    級毒品予「阿駿」、「阿亮」部分之犯行，與前開經論處被
    告丁○○販賣甲基安非他命部分有裁判上一罪之關係，本院
    不另為無罪之諭知。
  2.被告丁○○僅有販售第1 級毒品海洛因予「小芳」、「阿安
    」，且有販賣第2 級毒品甲基安非他命予「小芳」等情，已
    如前述，並無證據證明被告丁○○尚有販售第2 級毒品予「
    阿安」，本應諭知無罪，惟公訴人被告丁○○認此部分犯行
    與前開經論處之販賣甲基安非他命部分之犯行有裁判上一罪
    之關係，本院不另為無罪之諭知。
依刑事訴訟法第299 條第1 項前段、第300 條、第301 條、毒品
危害防制條例第4 條第1 項、第2 項、第18條第1 項前段、第19
條第1 項，藥事法第83條第1 項、第4 項，修正後刑法第2 條第
1 項前段、第11條、第28條、第25條第2 項、第47條第1 項、第
59條，修正前刑法第56條、第51條第5 款，判決如主文。
本案經檢察官施宣旭到庭執行職務。
中　　華　　民　　國　　96　　年　6 　　月　　28　　日
                  刑事第九庭審判長法  官 何信慶
                                  法  官 胡芷瑜
                                  法  官 何燕蓉
以上正本證明與原本無異。
如不服本判決，應於判決送達後10日內向本院提出上訴狀（應附
繕本），上訴於臺灣高等法院。
     　　　　　　　　　　　　　　 書記官　許弘樺
中　　華　　民　　國　　96　　年　　6 　　月　　28　　日
附錄本案論罪科刑法條：
毒品危害防制條例第4條
製造、運輸、販賣第一級毒品者，處死刑或無期徒刑；處無期徒
刑者，得併科新臺幣1 千萬元以下罰金。
製造、運輸、販賣第二級毒品者，處無期徒刑或7 年以上有期徒
刑，得併科新臺幣7 百萬元以下罰金。
製造、運輸、販賣第三級毒品者，處5 年以上有期徒刑，得併科
新臺幣5 百萬元以下罰金。
製造、運輸、販賣第四級毒品者，處3 年以上10年以下有期徒刑
，得併科新臺幣3 百萬元以下罰金。
製造、運輸、販賣專供製造或施用毒品之器具者，處1 年以上7
年以下有期徒刑，得併科新臺幣1 百萬元以下罰金。
前五項之未遂犯罰之。
毒品危害防制條例第18條
查獲之第一、二級毒品及專供製造或施用第一、二級毒品之器具
，不問屬於犯人與否，均沒收銷燬之；查獲之第三、四級毒品及
製造或施用毒品之器具，無正當理由而擅自持有者，均沒入銷燬
之。但合於醫藥、研究或訓練之用者，得不予銷燬。
前項合於醫藥、研究或訓練用毒品或器具之管理辦法，由法務部
會同行政院衛生署定之。
毒品危害防制條例第19條
犯第4 條至第9 條、第12條、第13條或第14條第1 項、第2 項之
罪者，其供犯罪所用或因犯罪所得之財物，均沒收之，如全部或
一部不能沒收時，追徵其價額或以其財產抵償之。
為保全前項價額之追徵或以財產抵償，得於必要範圍內扣押其財
產。犯第4 條之罪所使用之水、陸、空交通工具沒收之。
藥事法第83條
明知為偽藥或禁藥，而販賣、供應、調劑、運送、寄藏、牙保、
轉讓或意圖販賣而陳列者，處7 年以下有期徒刑，得併科新臺幣
5 百萬元以下罰金。
犯前項之罪，因而致人於死者，處7 年以上有期徒刑，致重傷者
，處3 年以上12年以下有期徒刑。
因過失犯第1 項之罪者，處2 年以下有期徒刑、拘役或科新臺幣
30萬元以下罰金。
第 1 項之未遂犯罰之。
